臺灣高等法院臺中分院刑事判決　　　　 96年度上易字第690號
上　訴　人
即　被　告　乙○○
選任辯護人　賴淑惠律師
上列上訴人即被告因偽造文書等案件，不服臺灣彰化地方法院95
年度訴字第1341號，中華民國95年12月11日第一審判決（起訴案
號：臺灣彰化地方法院檢察署94年度發查偵字第45號，95年度偵
字第5064號），提起上訴，本院判決如下：
    主  文
上訴駁回。
    犯罪事實
一、乙○○曾於民國83年間因違反醫師法案件，經臺灣新竹地方
    法院判處有期徒刑1年3月，上訴後，臺灣高等法院雖撤銷原
    判決，但仍判處有期徒刑1年確定，經送監執行，於86年4月
    16日縮短刑期假釋出監，至86年5月18日假釋期滿未經撤銷
    ，以已執行完畢論。又於91年間因傷害案件，經臺灣桃園地
    方法院判處有期徒刑5月確定，於91年6月19日易科罰金執行
    完畢，詎其竟仍不知悔改，自92年間起，以新臺幣（下同）
    8萬元之月薪受莊武魁（另由原審法院審理中）聘用，擔任
    莊武魁所出資開設在彰化縣竹塘鄉○○村○○街115巷9號「
    安康藥局」之負責藥事人員。莊武魁同時亦出資在彰化縣竹
    塘鄉○○村○○街107號開設「聯安診所」，並以約10萬元
    之月薪，聘用具醫師資格之郭伊龍（亦另由原審法院審理中
    ）為負責醫師。另莊武魁之女莊惠芳、莊惠雯（均經原審法
    院各判處有期徒刑8月，緩刑3年確定）則於「聯安診所」內
    擔任櫃檯掛號人員，並由郭伊龍、乙○○出面與中央健康保
    險局簽訂「全民健康保險特約醫事服務機構合約」，受託辦
    理全民健康保險醫療業務。莊武魁、郭伊龍、乙○○、莊惠
    芳、莊惠雯均為從事醫療業務之人，竟與洪秀珠、賴沛汶、
    周黃秀俄、謝宏達、蔡鑫幼、馬宛妡、粘福元、粘誌彰、粘
    志益、粘鴻明、黃雪足、林張蜜（下稱洪秀珠等12人，均經
    檢察官為緩起訴處分），基於意圖為自己不法所有及行使登
    載不實事項業務文書之概括犯意聯絡，自92年3月間起至同
    年12月間止（各次犯罪時間詳如附表所示），明知洪秀珠、
    賴沛汶、黃雪足、林張蜜自行或託請不詳姓名之友人持其等
    之健保卡，周黃秀俄持自己、其子謝宏達及不知情之女謝雅
    惠之健保卡，蔡鑫幼持自己及不知情之女劉雅純之健保卡，
    馬宛妡持自己及粘福元、粘誌彰、粘志益、粘鴻明之健保卡
    ，至「聯安診所」乃意欲換取保健藥品，並未實際就診，竟
    由莊惠芳、莊惠雯為洪秀珠等12人，及其所持之健保卡名義
    人虛偽掛號後，由郭伊龍在其業務上所掌管之病歷資料、處
    方箋上虛偽記載就診紀錄，嗣由乙○○在前開處方箋蓋章，
    完成形式上投與藥品程序後，由莊武魁、莊惠芳、莊惠雯、
    乙○○依洪秀珠等12人之要求，給付維他命Ｃ、保肝藥、鈣
    片等保健藥品予洪秀珠等12人。嗣莊武魁等人即依據上開登
    載不實事項紀錄，連續持向中央健康保險局申請全民健康保
    險醫療給付費用而行使之，足生損害於就醫大眾之權益，及
    中央健康保險局醫務管理之正確性，中央健康保險局並因此
    陷於錯誤，給付詳如附表所示之全民健康保險醫療給付費用
    予「聯安診所」、「安康藥局」。嗣為警查獲，並扣得莊武
    魁所有，供本件犯罪所用之魚肝油、糖球等藥品二箱，及病
    歷資料二箱、電腦主機二臺，始知悉上情。
二、案經中央健康保險局訴請臺灣彰化地方法院檢察署檢察官偵
    查起訴。
    理  由
一、訊據上訴人即被告乙○○固坦承受莊武魁聘用，擔任上開安
    康藥局之負責藥事人員，然矢口否認有何共同行使偽造業務
    上登載不實文書，或詐欺之犯行，辯稱：其完全係依處方箋
    之記載內容給藥，未曾為人換取保健藥品云云。惟查：上開
    犯罪事實，業據被告於偵查中自白：「對偽造文書、詐領健
    保費之犯行認罪。病患沒有拿處方箋來領藥，我們給他藥，
    再向健保局申請藥費。病患不要求拿調劑藥，我就改拿維他
    命C或保肝藥給病患。病歷資料及處方箋都是郭伊龍製作的
    」等語（見94年度發查偵字第45號卷第96頁），並於95年7
    月27日偵查（見95年度偵字第5064號卷第47頁），原審95年
    11月6日及11月27日行準備程序時坦承犯行不諱（見原審卷
    第47、73頁），核與同案共犯洪秀珠等12人、莊武魁、莊惠
    芳、莊惠雯，證人謝雅惠、黃慧妮、郭伊龍、張慶順、黃茲
    育、蔡月桃、莊武魁、莊蔡足女等人於警詢、偵查中之證述
    情節相符。其中莊惠芳於偵查中供證稱：「（換藥流程）是
    由患者持健保卡掛號時就告訴我他想換什麼藥，之後至郭伊
    龍這邊看病，填寫病歷資料，可能填個感冒或皮膚病，然後
    再拿藥單去藥局向藥師乙○○說他要什麼藥，乙○○就會拿
    患者想要的藥，如果藥局檯面上沒有患者要的藥，我爸爸莊
    武魁就會去倉庫拿藥補到藥局去」；莊惠雯供證稱：「我曾
    目睹乙○○換藥給患者，患者何人、換什麼藥忘記了」等語
    （見94年度發查偵字第45號）。參以本件「安康藥局」實係
    「聯安診所」之「門口藥局」，只對「聯安診所」之病患調
    劑藥品，並無對外營業，此為被告自承無訛，而被告又係受
    莊武魁聘用擔任負責之藥事人員，則莊惠芳、莊惠雯對該診
    所及藥局之實際運作情形，自能清楚瞭解，是其二人上開供
    證情節，自無誤認之可能。此外，復有中央健康保險局中區
    分局94年2月22日、94年8月1日、95年6月14日函及所附資料
    ，暨洪秀珠等12人出具之悔過書；中央健康保險局93年7月9
    日、95年7月14日函及其所附資料，行政院衛生署95年11月1
    5日函可資佐證。足證被告上開於偵查、原審之任意自白，
    確與事實相符。被告事後於本院所辯，無非卸責之詞，不足
    採信。又本件洪秀珠等12人於偵查中已明確供承共同詐欺犯
    行，核與上開莊惠芳、莊惠雯供述情節相符，此部分事實至
    為明確，被告之辯護人聲請再傳訊該12人為證，核無必要；
    又被告上開自白既出於被告自由意識，且與上開證據相符，
    被告之辯護人聲請調閱莊武魁在原審法院之審理卷，亦無必
    要，均附此明。綜上所述，本件被告罪證明確，其犯行堪
    予認定。
二、查被告被告犯罪後，刑法關於罰金刑最低額（第33條第5款
    ）、累犯（第47條）、牽連犯（第55條後段）、連續犯（第
    56條）之規定，業經總統於94年2月2日公布修正，並自95年
    7月1日起施行，比較修正前後之各該規定，該修正後之規定
    ，並無較有利於被告之情形，依同法第2條第1項，仍應依修
    正前之規定論處。核被告所為，係犯刑法第216條、第215條
    之行使業務上登載不實文書罪，及同法第339條第1項之詐欺
    取財罪。其與莊武魁、郭伊龍、莊惠芳、莊惠雯，及洪秀珠
    等12人間，就上開所犯，有犯意聯絡，及行為分擔，均為共
    同正犯。被告所犯行使業務上登載不實文書罪，與詐欺取財
    罪間，有方法與目的之牽連關係，應依修正前關於牽連犯之
    規定，從較重之詐欺取財罪論處。其先後多次詐欺取財犯行
    ，時間緊接，觸犯同一罪名，顯係基於概括犯意為之，應依
    修正前刑法第56條規定，論以一罪，並加重其刑。又被告前
    曾於83年間因違反醫師法案件，經臺灣新竹地方法院判處有
    期徒刑1年3月，上訴後，臺灣高等法院雖撤銷原判決，但仍
    判處有期徒刑1年確定，經送監執行，於86年4月16日縮短刑
    期假釋出監，至86年5月18日假釋期滿未經撤銷，以已執行
    完畢論。又於91年間因傷害案件，經臺灣桃園地方法院判處
    有期徒刑5月確定，於91年6月19日易科罰金執行完畢，此有
    臺灣高等法院被告前案紀錄表可證，其於5年內再犯本件有
    期徒刑以上之罪，為累犯，應遞加重其刑。原審法院因認被
    告罪證明確，適用刑法第2條第1項前段、第28條、第215條
    、第216條、第339條第1項、第38條第1項第2款，修正前刑
    法第56條、第55條、第47條，罰金罰鍰提高標準條例第1條
    前段規定，審酌被告之素行、智識、犯罪情節，所生損害，
    及犯罪後態度等一切情狀，量處有期徒刑1年2月。並明扣
    案之魚肝油、糖球藥品2箱，係共同正犯莊武魁所有，且供
    本件犯罪所用之物，應諭知沒收。另扣得之病歷資料二箱屬
    於醫療機構應依法保存者，電腦主機二台則內含其他病患就
    診紀錄，僅係為作證據之用而扣押之，均不宜沒收。核其認
    事用法均無違誤，量刑亦屬適當，應予維持。被告上訴意旨
    否認犯行，仍執陳詞，指摘原判決不當，並無理由，應予駁
    回。
據上論斷，應依刑事訴訟法第368條，判決如主文。
本案經檢察官甲○○到庭執行職務。
中　　華　　民　　國　　96　　年　　6 　　月　　21　　日
            刑事第六庭    審判長法  官  李　文　雄
                                法  官  張  恩  賜
                                法  官  邱  顯  祥
上列正本證明與原本無異。
不得上訴。
                                書記官　陳　桂　芬
中　　華　　民　　國　　96　　年　　6 　　月　　21　　日
附表：
┌──┬────┬───────┬─────┬─────┐
│編號│姓　名　│虛偽就診日    │ 聯安診所 │ 安康藥局 │
│　　│　　　　│　　　　　　  │ 虛報金額 │ 虛報金額 │
│    │        │              │ （元）   │（元）    │
├──┼────┼───────┼─────┼─────┤
│1　 │洪秀珠　│92年10月21日  │ 195　　　│ 122　　　│
├──┼────┼───────┼─────┼─────┤
│2　 │洪秀珠　│92年10月24日  │ 195　　　│ 291　　　│
├──┼────┼───────┼─────┼─────┤
│3　 │洪秀珠　│92年10月27日  │ 195　　　│ 122　　　│
├──┼────┼───────┼─────┼─────┤
│4　 │洪秀珠　│92年10月31日  │ 195　　　│ 124　　　│
├──┼────┼───────┼─────┼─────┤
│5　 │洪秀珠　│92年11月4日   │ 275　　　│ 122　　　│
├──┼────┼───────┼─────┼─────┤
│6　 │洪秀珠　│92年11月7日   │ 275　　　│ 122　　　│
├──┼────┼───────┼─────┼─────┤
│7　 │賴沛汶　│92年11月1日   │ 275　　　│ 131　　　│
├──┼────┼───────┼─────┼─────┤
│8　 │賴沛汶　│92年11月4日   │ 275　　　│ 122　　　│
├──┼────┼───────┼─────┼─────┤
│9　 │賴沛汶　│92年11月10日  │ 275　　　│ 122　　　│
├──┼────┼───────┼─────┼─────┤
│10　│賴沛汶　│92年11月19日  │ 275　　　│ 122　　　│
├──┼────┼───────┼─────┼─────┤
│11　│賴沛汶　│92年11月22日  │ 195　　　│ 122　　　│
├──┼────┼───────┼─────┼─────┤
│12　│賴沛汶　│92年11月26日  │ 195　　　│ 121　　　│
├──┼────┼───────┼─────┼─────┤
│13　│周黃秀俄│92年9月2日　  │ 275　　　│ 122　　　│
├──┼────┼───────┼─────┼─────┤
│14　│周黃秀俄│92年9月9日　  │ 275　　　│ 122　　　│
├──┼────┼───────┼─────┼─────┤
│15　│周黃秀俄│92年9月13日   │ 275　　　│ 122　　　│
├──┼────┼───────┼─────┼─────┤
│16　│周黃秀俄│92年9月27日   │ 195　　　│ 140　　　│
├──┼────┼───────┼─────┼─────┤
│17　│謝雅惠　│92年9月2日　  │ 275　　　│ 122　　　│
├──┼────┼───────┼─────┼─────┤
│18　│謝雅惠　│92年9月9日　  │ 275　　　│ 122　　　│
├──┼────┼───────┼─────┼─────┤
│19　│謝雅惠　│92年9月24日   │ 195　　　│ 122　　　│
├──┼────┼───────┼─────┼─────┤
│20　│謝雅惠　│92年9月29日   │ 195　　　│ 122　　　│
├──┼────┼───────┼─────┼─────┤
│21　│謝宏達　│92年9月2日　  │ 275　　　│ 722　　　│
├──┼────┼───────┼─────┼─────┤
│22　│謝宏達　│92年9月6日　  │ 275　　　│ 122　　　│
├──┼────┼───────┼─────┼─────┤
│23　│謝宏達　│92年9月15日   │ 275　　　│ 159　　　│
├──┼────┼───────┼─────┼─────┤
│24　│謝宏達　│92年9月23日   │ 195　　　│ 722　　　│
├──┼────┼───────┼─────┼─────┤
│25　│謝宏達　│92年9月27日   │ 195　　　│ 122　　　│
├──┼────┼───────┼─────┼─────┤
│26　│謝宏達　│92年10月7日   │ 275　　　│ 166　　　│
├──┼────┼───────┼─────┼─────┤
│27　│蔡鑫幼　│92年10月4日   │ 275　　　│ 159　　　│
├──┼────┼───────┼─────┼─────┤
│28　│蔡鑫幼　│92年10月16日  │ 275　　　│ 159　　　│
├──┼────┼───────┼─────┼─────┤
│29　│蔡鑫幼　│92年10月21日  │ 195　　　│ 122　　　│
├──┼────┼───────┼─────┼─────┤
│30　│劉雅純　│92年10月3日   │ 275　　　│ 122　　　│
├──┼────┼───────┼─────┼─────┤
│31　│劉雅純　│92年10月7日   │ 275　　　│ 122　　　│
├──┼────┼───────┼─────┼─────┤
│32　│劉雅純　│92年10月18日  │ 275　　　│ 122　　　│
├──┼────┼───────┼─────┼─────┤
│33　│劉雅純　│92年10月21日  │ 195　　　│ 122　　　│
├──┼────┼───────┼─────┼─────┤
│34　│馬宛妡　│92年3月12日   │ 275　　　│ 122　　　│
├──┼────┼───────┼─────┼─────┤
│35　│馬宛妡　│92年3月17日   │ 275　　　│ 122　　　│
├──┼────┼───────┼─────┼─────┤
│36　│馬宛妡　│92年5月1日　  │ 275　　　│ 240　　　│
├──┼────┼───────┼─────┼─────┤
│37　│馬宛妡　│92年5月8日　  │ 275　　　│ 122　　　│
├──┼────┼───────┼─────┼─────┤
│38　│馬宛妡　│92年5月12日   │ 275　　　│ 122　　　│
├──┼────┼───────┼─────┼─────┤
│39　│馬宛妡　│92年5月15日   │ 275　　　│ 548　　　│
├──┼────┼───────┼─────┼─────┤
│40　│馬宛妡　│92年5月26日   │ 195　　　│ 122　　　│
├──┼────┼───────┼─────┼─────┤
│41　│馬宛妡　│92年5月29日   │ 195　　　│ 122　　　│
├──┼────┼───────┼─────┼─────┤
│42　│馬宛妡　│92年6月24日   │ 195　　　│ 786　　　│
├──┼────┼───────┼─────┼─────┤
│43　│馬宛妡　│92年6月27日   │ 195　　　│ 122　　　│
├──┼────┼───────┼─────┼─────┤
│44　│馬宛妡　│92年6月30日   │ 195　　　│ 244　　　│
├──┼────┼───────┼─────┼─────┤
│45　│馬宛妡　│92年7月7日　  │ 275　　　│ 122　　　│
├──┼────┼───────┼─────┼─────┤
│46　│馬宛妡　│92年7月11日   │ 275　　　│ 122　　　│
├──┼────┼───────┼─────┼─────┤
│47　│馬宛妡　│92年7月17日   │ 275　　　│ 786　　　│
├──┼────┼───────┼─────┼─────┤
│48　│馬宛妡　│92年7月21日   │ 195　　　│ 169　　　│
├──┼────┼───────┼─────┼─────┤
│49　│馬宛妡　│92年7月24日   │ 195　　　│ 122　　　│
├──┼────┼───────┼─────┼─────┤
│50　│馬宛妡　│92年7月28日   │ 195　　　│ 122　　　│
├──┼────┼───────┼─────┼─────┤
│51　│馬宛妡　│92年7月31日   │ 195　　　│ 244　　　│
├──┼────┼───────┼─────┼─────┤
│52　│馬宛妡　│92年8月3日　  │ 195　　　│ 122　　　│
├──┼────┼───────┼─────┼─────┤
│53　│粘福元　│92年3月14日   │ 275　　　│ 92　　　 │
├──┼────┼───────┼─────┼─────┤
│54　│粘福元　│92年3月17日   │ 275　　　│ 162　　　│
├──┼────┼───────┼─────┼─────┤
│55　│粘福元　│92年7月12日   │ 275　　　│ 122　　　│
├──┼────┼───────┼─────┼─────┤
│56　│粘福元　│92年7月15日   │ 275　　　│ 122　　　│
├──┼────┼───────┼─────┼─────┤
│57　│粘福元　│92年7月17日   │ 275　　　│ 244　　　│
├──┼────┼───────┼─────┼─────┤
│58　│粘福元　│92年7月22日   │ 195　　　│ 548　　　│
├──┼────┼───────┼─────┼─────┤
│59　│粘福元　│92年7月25日   │ 195　　　│ 122　　　│
├──┼────┼───────┼─────┼─────┤
│60　│粘福元　│92年7月28日   │ 195　　　│ 122　　　│
├──┼────┼───────┼─────┼─────┤
│61　│粘福元　│92年7月31日   │ 195　　　│ 122　　　│
├──┼────┼───────┼─────┼─────┤
│62　│粘誌彰　│92年3月10日   │ 275　　　│ 782　　　│
├──┼────┼───────┼─────┼─────┤
│63　│粘誌彰　│92年3月14日   │ 275　　　│ 162　　　│
├──┼────┼───────┼─────┼─────┤
│64　│粘誌彰　│92年3月17日   │ 275　　　│ 122　　　│
├──┼────┼───────┼─────┼─────┤
│65　│粘誌彰　│92年6月24日   │ 195　　　│ 178　　　│
├──┼────┼───────┼─────┼─────┤
│66　│粘誌彰　│92年6月27日   │ 195　　　│ 122　　　│
├──┼────┼───────┼─────┼─────┤
│67　│粘誌彰　│92年6月30日   │ 195　　　│ 122　　　│
├──┼────┼───────┼─────┼─────┤
│68　│粘誌彰　│92年7月5日　  │ 275　　　│ 722　　　│
├──┼────┼───────┼─────┼─────┤
│69　│粘誌彰　│92年7月9日　  │ 275　　　│ 122　　　│
├──┼────┼───────┼─────┼─────┤
│70　│粘誌彰　│92年7月12日   │ 275　　　│ 178　　　│
├──┼────┼───────┼─────┼─────┤
│71　│粘誌彰　│92年7月17日   │ 275　　　│ 126　　　│
├──┼────┼───────┼─────┼─────┤
│72　│粘誌彰　│92年7月22日   │ 195　　　│ 122　　　│
├──┼────┼───────┼─────┼─────┤
│73　│粘誌彰　│92年7月26日   │ 195　　　│ 124　　　│
├──┼────┼───────┼─────┼─────┤
│74　│粘誌彰　│92年7月29日   │ 195　　　│ 130　　　│
├──┼────┼───────┼─────┼─────┤
│75　│粘志益　│92年6月6日　  │ 275　　　│ 722　　　│
├──┼────┼───────┼─────┼─────┤
│76　│粘志益　│92年6月10日   │ 275　　　│ 122　　　│
├──┼────┼───────┼─────┼─────┤
│77　│粘志益　│92年6月13日   │ 275　　　│ 122　　　│
├──┼────┼───────┼─────┼─────┤
│78　│粘志益　│92年6月20日   │ 195　　　│ 122　　　│
├──┼────┼───────┼─────┼─────┤
│79　│粘志益　│92年6月24日   │ 195　　　│ 122　　　│
├──┼────┼───────┼─────┼─────┤
│80　│粘志益　│92年6月28日   │ 195　　　│ 722　　　│
├──┼────┼───────┼─────┼─────┤
│81　│粘鴻明　│92年6月3日　  │ 275　　　│ 122　　　│
├──┼────┼───────┼─────┼─────┤
│82　│粘鴻明　│92年6月7日　  │ 275　　　│ 122　　　│
├──┼────┼───────┼─────┼─────┤
│83　│粘鴻明　│92年6月9日　  │ 275　　　│ 722　　　│
├──┼────┼───────┼─────┼─────┤
│84　│粘鴻明　│92年6月16日　 │ 275　　　│ 122　　　│
├──┼────┼───────┼─────┼─────┤
│85　│粘鴻明　│92年6月23日   │ 195　　　│ 122　　　│
├──┼────┼───────┼─────┼─────┤
│86　│粘鴻明　│92年6月27日   │ 195　　　│ 122　　　│
├──┼────┼───────┼─────┼─────┤
│87　│黃雪足　│92年6月4日　  │ 275　　　│ 722　　　│
├──┼────┼───────┼─────┼─────┤
│88　│黃雪足　│92年6月10日   │ 275　　　│ 122　　　│
├──┼────┼───────┼─────┼─────┤
│89　│黃雪足　│92年6月17日   │ 275　　　│ 722　　　│
├──┼────┼───────┼─────┼─────┤
│90　│黃雪足　│92年6月23日   │ 195　　　│ 113　　　│
├──┼────┼───────┼─────┼─────┤
│91　│黃雪足　│92年6月26日   │ 195　　　│ 122　　　│
├──┼────┼───────┼─────┼─────┤
│92　│黃雪足　│92年7月1日　  │ 275　　　│ 722　　　│
├──┼────┼───────┼─────┼─────┤
│93　│林張蜜　│92年11月15日  │ 325　　　│ 122　　　│
├──┼────┼───────┼─────┼─────┤
│94　│林張蜜　│92年11月18日  │ 325　　　│ 122　　　│
├──┼────┼───────┼─────┼─────┤
│95　│林張蜜　│92年11月20日  │ 245　　　│ 708　　　│
├──┼────┼───────┼─────┼─────┤
│96　│林張蜜　│92年11月22日  │ 245　　　│ 122　　　│
├──┼────┼───────┼─────┼─────┤
│97　│林張蜜　│92年11月26日  │ 245　　　│ 122　　　│
├──┼────┼───────┼─────┼─────┤
│98　│林張蜜　│92年12月1日   │ 325　　　│ 122　　　│
├──┼────┼───────┼─────┼─────┤
│99　│林張蜜　│92年12月3日   │ 325　　　│ 122　　　│
├──┼────┼───────┼─────┼─────┤
│100 │林張蜜　│92年12月6日   │ 325　　　│ 122　　　│
├──┼────┼───────┼─────┼─────┤
│101 │林張蜜　│92年12月9日   │ 325　　　│ 122　　　│
├──┼────┼───────┼─────┼─────┤
│102 │林張蜜　│92年12月14日  │ 115　　　│ 708　　　│
├──┼────┼───────┼─────┼─────┤
│103 │林張蜜　│92年12月19日  │ 245　　　│ 122　　　│
├──┼────┼───────┼─────┼─────┤
│104 │林張蜜　│92年12月22日  │ 245　　　│ 122　　　│
├──┼────┼───────┼─────┼─────┤
│105 │林張蜜　│92年12月25日  │ 185　　　│ 122　　　│
├──┼────┼───────┼─────┼─────┤
│106 │林張蜜　│92年12月27日  │ 185　　　│ 122　　　│
├──┼────┼───────┼─────┼─────┤
│107 │林張蜜　│92年12月29日  │ 185　　　│ 122　　　│
└──┴────┴───────┴─────┴─────┘
